【裁判字號】    90,上訴,289
【裁判日期】    900403
【裁判案由】    恐嚇等
【裁判全文】
臺灣高等法院刑事判決                              九十年度上訴字第二八九號
    上  訴  人
    即  被  告  甲○○
                丙○○
                戊○○
右上訴人因恐嚇等案件，不服臺灣新竹地方法院八十九年度訴字第三二二號，中華民
國八十九年十二月二十七日第一審判決（起訴案號：臺灣新竹地方法院檢察署八十九
年度偵字第二二四二號）提起上訴，本院判決如左：
    主文
原判決撤銷。
甲○○共同意圖為自己不法之所有，以恐嚇使人將本人之物交付，累犯，處有期徒刑
壹年貳月。扣案如附表編號一至六號所示之本票共陸紙，均沒收。
丙○○共同意圖為自己不法之所有，以恐嚇使人將本人之物交付，處有期徒刑壹年。
扣案如附表編號一至六號所示之本票共陸紙，均沒收。
戊○○共同意圖為自己不法之所有，以恐嚇使人將本人之物交付，處有期徒刑伍月，
如易科罰金以參佰元折算壹日。扣案如附表編號一至六號所示之本票共陸紙均沒收。
    事  實
一、甲○○有多次違反麻醉藥品管理條例前科，其中曾因違反麻醉藥品管理條例等案
    件，於民國八十五年七月三十一日經臺灣高等法院以八十五年度上訴字第六八五
    號判決判處應執行有期徒刑十一月，於同年十一月二十一日經最高法院以八十五
    年度台上字第五四二四號判決駁回上訴確定，嗣於八十七年一月十一日執行完畢
    ；戊○○曾於八十八年間因二犯施用第二級毒品案件，經檢察官聲請臺灣新竹地
    方法院以八十八年度毒聲字第四八二號裁定送觀察、勒戒後，因認有繼續施用毒
    品傾向，除經檢察官再聲請同一法院以八十八年度毒聲字第九四六號裁定令入戒
    治處所施以強制戒治一年外，並經同一法院於同年五月十七日，以八十八年度竹
    簡字第二九三號判決判處有期徒刑四月，如易科罰金以三百元折算一日，於同年
    六月二十一日確定（九十年三月二日開始執行，不構成累犯）。
二、緣甲○○之妻龍雯，在甲○○先前因案入獄服刑期間，曾與丁○○互有來往，
    八十六年間，甲○○曾發現此事並予以警告，詎己○○於八十八年十一月間因案
    服刑出獄後，復與丁○○聯絡，引起甲○○懷疑，認己○○與丁○○二人仍有往
    來而心生不悅。適八十九年四月八日當天，己○○被甲○○毆打後（傷害部分未
    據告訴），又與丁○○以電話聯絡多次要約丁○○外出見面，二人最後於當日晚
    上十時四十六分許，經己○○以其所有之Ｚ000000000號行動電話撥打
    丁○○所有之Ｚ000000000號行動電話聯絡後，己○○隨即外出，前往
    位於新竹市○○路之「龍來亞賓館」第二Ｏ九號房內等待丁○○，丁○○嗣亦趕
    至該賓館第二Ｏ九號房會面，甲○○因對己○○早有懷疑，於己○○出門後，亦
    尾隨己○○前往上開賓館，待確定該二人會面之地點後，甲○○因當時仍遭通緝
    而不敢報警，即電邀友人丙○○、戊○○二人一同前來協助解決此事。甲○○、
    丙○○及戊○○三人，於丁○○與己○○二人在龍來亞賓館第二Ｏ九號房見面約
    三十分鐘後，隨即會合於該處，並佯裝係賓館服務生，趁己○○不察應聲開門而
    進入房內，甫入內，甲○○、丙○○及戊○○三人即基於共同傷害人之身體、剝
    奪人之行動自由之犯意聯絡與行為分擔，由戊○○在一旁負責看守己○○，丙○○、甲○○二人則一起徒手毆打丁○○之頭部、背部等處，致丁○○受有多處瘀
    傷等傷勢；甲○○、丙○○及戊○○三人再以丁○○與己○○通姦為由，要求丁○○須支付賠償費，並藉態度兇惡、人多勢眾而脅迫丁○○之非法方法，先命令
    丁○○交出其所有之車號ＪＷ─九八八一號白色雅哥自小客車鑰匙，再脅迫丁○○要與其等回丁○○家中找其父母出面解決，丁○○拒絕，甲○○、丙○○及戊○○三人乃改命丁○○至山上好好解決此事，丁○○因而心生畏懼而不得不與其
    等一起離開龍來亞賓館，甲○○、丙○○及戊○○三人以此非法之方法而剝奪丁○○之行動自由。其後即由丙○○負責駕駛上開丁○○所有之車號ＪＷ─九八八
    一號自小客車，己○○坐於右前座，丁○○被安排坐於後座中間位置，甲○○與
    戊○○二人則分別坐在丁○○兩側以控制其行動，避免丁○○趁機逃逸，甲○○
    、丙○○及戊○○三人一同將丁○○載往不知情之乙○○（另經檢察官不起訴處
    分確定）所有位於新竹市香山區私立元培醫學院對面之工寮解決此事。於同日晚
    上近十二時許抵達上開工寮時，甲○○、丙○○及戊○○三人甫下車尚未進入屋
    內之際，甲○○與丙○○二人復接續上開共同傷害人身體之犯意，再度徒手以手
    肘、拳頭、腳等為工具，一同對丁○○拳打腳踢，使丁○○受有瘀傷並更加害怕
    不得不從，進入上開工寮後，甲○○、丙○○及戊○○三人並基於共同意圖為自
    己不法之所有之犯意聯絡，由甲○○向丁○○恫稱：若不賠錢，要將其活埋、閹
    掉其下體，並口出「幹你娘」等語，並將丁○○關在小房間內，強迫丁○○必須
    打電話籌錢以賠償甲○○新台幣（下同）一百萬元的遮羞費，甲○○、丙○○及
    戊○○三人則輪流看守丁○○以限制其行動自由，至翌（九）日中午，丁○○眼
    見其若非立即籌措現金以為賠償，恐怕難以安全離開工寮，心生畏懼之餘，迫於
    無奈，遂以其所有之上開行動電話撥打Ｚ000000000號電話與綽號「小
    明」之友人蔣小明聯絡借款十萬元，待同日晚上六時三十分許再度聯絡蔣小明並
    確定其願借款十萬元後，丙○○隨即駕駛丁○○所有之上開自小客車，單獨一人
    於同日晚上七時許，至新竹市香山區三姓橋附近之加油站，向蔣小明取得現金十
    萬元後返回交給甲○○；隔（十）日，丁○○復以上開行動電話向其楊姓友人借
    款十萬元，並於同日中午十二時三十分許，由丙○○駕駛上開丁○○所有的車號
    ＪＷ─九八八一號自小客車，搭載戊○○脅迫丁○○一同前往新竹市○○路○段
    附近的龍山社區向楊姓友人取得現金十萬元後，再一同返回上開工寮內將現金十
    萬元交給甲○○。丁○○因籌不出剩餘之八十萬元，甲○○及丙○○遂要求丁○○應簽立本票並提供上開自小客車償債，丁○○心生畏懼之餘，不得已只好答應
    ，丙○○乃請乙○○外出購買空白本票，脅迫丁○○於同日傍晚，以自己之名義
    簽發票面金額分別為十萬元之本票五紙、票面金額三十萬元之本票一紙（詳如附
    表編號一至六號所示），並抄寫由丙○○擬好之：承認無力返還向甲○○借款十
    五萬元而以車號ＪＷ─九八八一號自小客車抵債之「字據」、以其所有之車號Ｊ
    Ｗ─九八八一號自小客車讓渡與甲○○之「讓渡證書」一份及坦承與己○○通姦
    之「悔過書」各一紙後，均交予甲○○收執，以保證其離開工寮後必將支付上開
    款項，並留下上開車號ＪＷ─九八八一號自小客車予甲○○。臨走前，丙○○又
    向丁○○表示其佩戴之仿勞力士鑲鑽手錶一只（價值一萬七千元）很漂亮，其應
    感謝乙○○這幾天幫助化解糾紛而要求丁○○將其所戴之仿勞力士手錶留下並可
    抵扣債務一萬元，丁○○為能順利離去只好取下該只手錶交給丙○○，雙方並約
    明丁○○應於一週內清償剩餘債務六十五萬元，直至同日晚上十時許始讓丁○○
    自行離去。丙○○於事後並不斷打電話給丁○○提醒其要趕緊籌錢，至同年月十
    七日，丁○○因無能力籌措剩餘金錢，且不勝丙○○等人一再打電話催促後始報
    警處理而得悉上情；並於同年五月二十三日晚上十時十分許，為警在新竹市○○
    路北門市場前逮捕通緝中之甲○○而扣得上開事後因乙○○不願接受而返還予甲○○之手錶一只、悔過書、讓渡書及字據一份與詳如附表編號一至六號所示之本
    票六紙；上開車號ＪＷ─九八八一號自小客車則於丁○○報警前已由己○○暗中
    駛還丁○○。
二、案經丁○○訴由新竹市警察局第一分局報告臺灣新竹地方法院檢察署檢察官偵查
    起訴。
    理  由
一、訊據被告甲○○、丙○○及戊○○三人矢口否認有何妨害自由或恐嚇取財之犯行
    ，均辯稱：伊等並未強押丁○○上車，他是自己走上車的，賠償一百萬元也是他
    自己怕被家裡人知道這件事而主動要求的，但他又沒這麼多錢才自己說要寫本票
    ，且在工寮內他可以自己去上廁所行動並未受限制，至於手錶是他要答謝乙○○
    的云云。惟查：
  (一)、右揭事實，業據被告丙○○及戊○○二人於警訊、檢察官訊問時及檢察官向原
      審聲請羈押被告丙○○時，供承不諱（被告甲○○於偵查時因另案通緝中並未
      到案）在卷，並經告訴人即被害人丁○○於偵查中、原審及本院審理時指述綦
      詳，核與證人己○○於偵、審中到庭經隔離證述之被害人丁○○被害情節大致
      吻合，並經證人蔣小明於警、偵訊中證述：丁○○打電話向其調錢時語多保留
      ，十萬元現金是交給開著丁○○車子的被告丙○○收訖，我當天並未看見丁○○出現等語屬實在卷（偵查卷第八七頁、第八七頁及第一０六頁反面），而證
      人即案發時在龍來亞賓館值班之櫃臺服務生王明鳳於警訊中亦陳述確有見證人
      己○○來賓館開房間休息（未辦登記）等語屬實在卷（偵查卷第一一二頁反面
      ），證人乙○○於偵查及原審審判中亦對於被告三人如何帶告訴人至工寮、告
      訴人同意賠償一百萬元並簽立本票，告訴人走後是由被告丙○○交付一只告訴
      人所有的仿勞力士手錶予其之經過情形描述屬實甚詳在卷（二六一九號偵查卷
      第三頁及第十頁，原審卷第八二頁），並有在被告甲○○身上所起獲、上開業
      經被害人丁○○領回之手錶一只之贓證物品認領保管收據一紙、悔過書、讓渡
      書及字據一份與詳如附表編號一至六號所示之本票六紙在卷（原審卷第三八頁
      、第四十頁至四三頁）可稽，是以，告訴人指述被害經過事實，足堪認定。
  (二)、按刑法所謂恐嚇，凡一切之言詞、舉動足以使他人生畏懼心者，均包含在內（
      最高法院二十二年上字第一三一Ｏ號判例參照）。復查，被告甲○○、丙○○
      、戊○○三人雖均辯稱渠等並未架著被害人令其出賓館後與渠等一同至工寮之
      「強行押人」行為，然渠等均不否認並經證人己○○證稱：當時是由被告甲○○授意被告丙○○要被害人交出車鑰匙，一群人再團團圍住被害人一起走出賓
      館大廳，由被告丙○○拿著車鑰匙駕駛被害人所有之上開自小客車，被害人則
      坐在後座中央，被告甲○○、戊○○分別坐在左、右兩側，車子則直接自賓館
      開至工寮，以客觀情形論斷，被告甲○○、丙○○、戊○○三人相對於被害人
      丁○○一人，不但人多勢眾，且被告三人之身材體型均非被害人所得匹敵，何
      況被害人縱使確未與證人己○○發生姦情，惟其與甲○○之妻在賓館見面足以
      使人產生誤會，其急於澄清事實但又已遭被告甲○○、丙○○二人毆打在先，
      被告甲○○亦坦承其因心中氣憤，當時的口氣的確不好、講話很大聲，則被害
      人指述其認當時若不順從被告等人之意，恐怕會獲得另一頓教訓之揣測應有可
      能，而被害人本即無義務與被告甲○○、丙○○、戊○○等三人一同離開，其
      身體在有形上固未受被告等人加諸工具強行拘束，但其事實上被害人之行動自
      由應確已達於被拘束、剝奪之程度，是以被告甲○○、丙○○、戊○○三人辯
      稱伊等並無剝奪被害人之行動自由，顯不足採，被告甲○○、丙○○及戊○○
      三人確有傷害及剝奪人之行動自由之犯行至明。
  (三)、再查，被告甲○○、丙○○、戊○○三人均已承認有向告訴人丁○○拿取其向
      朋友分別籌得共二十萬元之現金並取得告訴人所簽發、詳如附表編號一至六號
      所示、面額共八十萬元之本票六紙（十萬元共五紙、三十萬元一紙）之行為，
      此部分與告訴人指述相合，並經證人蔣小明證述在卷已如前述，且有上開詳如
      附表編號一至六號所示之本票共六紙扣案在卷；被告甲○○、丙○○及戊○○
      三人雖均否認有何以脅迫使人行無義務之事或恐嚇取財之行為。然查，告訴人
      自八十九年四月八日晚上十一時許即自龍來亞賓館被被告等人強行帶回上開工
      寮，除在賓館外，於到達工寮時亦被被告甲○○、丙○○二人毆打，告訴人身
      體上已遭被告等人一再侵犯，其應非自願繼續留在該地，而被告甲○○自認為
      被告訴人丁○○戴綠帽子而心生不悅，欲找被害人算帳之情固可理解，但是否
      告訴人丁○○因此之故即應給付被告甲○○一百萬元？告訴人亦否認有主動表
      示要給被告等人一百萬元之承諾，即被告等人要求告訴人須給付一百萬元並無
      法律上之正當理由，顯係意圖為自己不法之所有而強取之。此並可經扣案由告
      訴人寫給被告甲○○之上開承認無力返還向甲○○借款十五萬元而以車號ＪＷ
      ─九八八一號自小客車抵債之字條中（附於原審第四一頁）為佐，而該字條內
      容係寫明：「本人丁○○，茲向甲○○先生借新台弊（按：為「幣」之誤）壹
      拾伍萬元正，應於民國八十九年四月十日前還清，而今本人無力償還，願以喜
      美車號ＪＷ─九八八一乙部做為償還債務‧‧‧」，由此內容觀之，完全看不
      出係告訴人要對被告賠償通姦之精神慰撫金性質；況，既然告訴人已寫「悔過
      書」予被告甲○○，坦承其有與證人己○○通姦，則告訴人在字據上又何須以
      借錢為晃子？且在八十九年四月十日前，告訴人的確並未積欠被告甲○○任何
      債務，顯見此字據應係被告等人為向告訴人恐嚇取財，但又期能在表面上看不
      出不法情事，故命告訴人所寫下無訛，有上開「讓渡證書」、「字據」及「悔
      過書」各一紙附卷可憑（原審卷第四十頁至四二頁）；另告訴人如果真係出於
      感謝證人乙○○從中協調而自願將其所有之上開手錶一只送給證人乙○○，其
      大可在工寮內自行交付以表示誠意，何須假手被告丙○○？顯見告訴人急於自
      此情勢中抽身，在被告丙○○之要求下，不惜把價值不低的（一萬七千元）手
      錶一只交給被告丙○○，以求儘快離開。是以被告甲○○、丙○○及戊○○三
      人確有恐嚇取財之犯行，應可認定。
  (四)、此外，復有被害人被拘留之上開工寮照片一幀、臺灣大哥大股份有限公司門號
      Ｚ000000000號行動電話雙向通聯紀錄一份在卷可佐，被告甲○○、
      丙○○及戊○○三人應確有基於教訓告訴人與被告甲○○之妻己○○通姦而傷
      害告訴人、嚇令告訴人上車一同前往工寮，並命籌措現金二十萬元交付予被告
      等、簽發詳如附表編號一至六號所示、面額共八十萬元之本票共六紙，再留下
      一只手錶之事實至明。綜上所述，本件事證已臻明確，被告甲○○、丙○○、
      戊○○三人所犯之上開犯行，洵堪認定，應予依法論科。
二、核被告甲○○、丙○○、戊○○三人所為，均係犯刑法第二百七十七條第一項之
    傷害罪、同法第三百零二條第一項之剝奪人之行動自由罪及同法第三百四十六條
    第一項之恐嚇取財罪；其等雖未全數取得向被害人恐嚇之款項，仍無礙於恐嚇取
    財既遂罪之成立。被告甲○○、丙○○及戊○○三人之行為，並非單純以脅迫方
    法使人行無義務之事，公訴人竟認被告三人命被害人簽本票、向其取款賠償之行
    為係犯刑法第三百零四條第一項之使人行無義務之事罪，尚有未洽，已如前述，
    第二審到庭實行公訴之檢察官於論告時，亦明確表示被告等三人所犯是犯刑法第
    三百四十六條之恐嚇取財罪，有本院審判筆錄在卷可佐，本院於起訴事實同一性
    之範圍內，爰依刑事訴訟法第三百條之規定，變更檢察官所引之起訴法條。被告
    甲○○、丙○○、戊○○三人就上開犯行間，有犯意之聯絡與行為之分擔，均為
    共同正犯。又被告甲○○、丙○○、戊○○三人所犯上開傷害罪、剝奪人之行動
    自由罪及恐嚇取財罪三罪間，均有方法、結果之牽連關係，為刑法第五十五條之
    牽連犯，為裁判上一罪，應從法定刑較重之恐嚇取財罪處斷。被告甲○○有多次
    違反麻醉藥品管理條例前科，其中曾因違反麻醉藥品管理條例等案件，於八十五
    年七月三十一日經臺灣高等法院以八十五年度上訴字第六八五號判處應執行有期
    徒刑十一月，於同年十一月二十一日經最高法院以八十五年度臺上字第五四二四
    號判決上訴駁回確定，嗣於八十七年一月十一日執行完畢，有臺灣新竹地方法院
    檢察署刑案資料查註紀錄表及本院被告全國前案紀錄表等在卷可憑，其於受有期
    徒刑之執行完畢後五年內再犯本件有期徒刑以上之罪，為累犯，應依刑法第四十
    七條之規定加重其刑。
三、原審就被告三人予以論罪科刑，固非無見，惟查：
  (一)、按沒收為從刑之一種，依主從不可分之原則，應附隨於主刑而為宣告，且刑法
      第三十八條第三項係規定「犯人」所有因犯罪所得之物，得宣告沒收，並非規
      定屬於「被告」所有之物，始得宣告沒收，而按共同正犯，於意思聯絡範圍內
      ，組成一共犯團體，團體中之任何成員均為「犯人」，因犯罪所得之物，只要
      屬於「犯人」所有，均得宣告沒收之（最高法院三四年台上字第四一０二號判
      例參照），不以必屬於某一被告所有始對該被告為沒收之諭知。原審判決主文
      ，關於「扣案如附表編號一至六號所示之本票共陸紙，均沒收。」之諭知，僅
      於被告戊○○所犯罪主刑宣告之後，至於被告被告甲○○、丙○○二人之主刑
      宣告後，均無沒收之宣告，揆諸前揭說明，原審判決之主文諭知，自有違法之
      處。
  (二)、刑事審判之量刑，在於實現刑罰權之正義。故法院對有罪之被告科刑，應符合
      罪刑相當之原則，使罰當其罪，以契合人民之法律感情。此所以刑法第五十七
      條明定科刑時應審酌一切情狀，尤應注意該條所列各款事項，以為科刑輕重之
      標準。被害人丁○○自八十六年起即與被告甲○○之配偶龍雯發生性關係，
      八十六年間，被告甲○○發現曾予警告，詎被害人丁○○不知悔改，仍然暗地
      與龍雯往來，八十九四月八日，被告甲○○再度發現，自是氣憤不已，當時
被告甲○○所受之刺激甚大，可得理解，原審判決對於刑法第五十七條第三款
      規定之「犯罪時所受之刺激」一節，並未審酌，被告甲○○、丙○○、戊○○
      等三人之犯罪手段固屬不法，惟其係受有重大刺激所為，檢察官求刑（各為有
      期徒刑四年六月、四年六月、二年）及原審判決量處被告甲○○、丙○○、戊○○三人重刑（各為有期徒刑二年四月、二年、十月），尚不合人民對此情狀
      之法律感情，並不合於罪刑相當原則，難昭信服。
    上訴人即被告三人上訴意旨否認上開犯行，而指摘原判決不當，固無理由，惟原
    審判決，既有上開可議之處，而無可維持，自應由本院將原判決予以撤銷改判。
    爰審酌被告甲○○、丙○○、戊○○三人以眾凌寡之方法傷害、強押、恐嚇告訴
    人長達三日之期間，被告甲○○犯罪時所受之刺激，已如前述，其犯罪動機、目
    的在於為告訴人賠償被告甲○○被強戴綠帽子之恥，然其等所為已使告訴人身心
    受創、陷於恐懼，且於被害人返家後並時常打電話提醒被害人趕緊籌措票款，對
    被害人及社會之危害甚重；又再審酌本案主謀為被告甲○○，被告丙○○則在旁
    鼓吹、搧動，涉案非輕，被告戊○○則居於聽命行事，層次更低，然其已經如事
    實欄所載受有期徒刑之宣告，依法不得再予緩刑，且渠等犯罪後於本院審理時一
    再卸責飾詞等一切情狀，分別量處如主文第二項至第四項所示之刑，另就被告戊○○部分諭知易科罰金之折算標準，以資警惕。
四、被告戊○○行為後，中華民國刑法第四十一條業於民國九十年一月四日修正，同
    年月十日經總統公布施行，修正後刑法第四十一條第一項規定：「犯最重本刑為
    五年以下有期徒刑以下之刑之罪，而受六個月以下有期徒刑或拘役之宣告，因身
    體、教育、職業、家庭之關係或其他正當事由，執行顯有困難者，得以一元以上
    三元以下折算一日，易科罰金。但確因不執行所宣告之刑，難收矯正之效，或難
    以維持法秩序者，不在此限。」，第二項規定：「併合處罰之數罪，均有前項情
    形，其應執行之刑逾六月者，亦同」；同法施行法第三條之一第一項規定：「刑
    法第四十一條之規定，中華民國九十年一月四日刑法修正施行前已裁判確定之處
    罰，未執行或執行未完畢者，亦適用之。」，第二項規定：「未諭知得易科罰金
    之處罰者，亦同。」。被告行為後，刑法第四十一條有變更，修正前刑法第四十
    一條僅規定：「因身體、教育、職業或家庭之關係，執行顯有困難」，而修正後
    刑法第四十一條第一項前段規定「因身體、教育、職業、家庭之關係或其他正當
    事由」，經比較新舊法，修正後刑法第四十一條第一項前段得斟酌易科罰金之標
    準較為寬廣，比較有利於行為人，爰依刑法第二條第一項前段之規定，適用裁判
    時之法律，併此敘明。本院既將原審判決撤銷，被告戊○○部分，改判處有期徒
    刑五月，自應依法為新舊法之比較，並諭知得易科罰金之折算標準。
五、至於扣案由被害人丁○○所簽發予被告甲○○之面額為十萬元之本票五紙、面額
    為三十萬元之本票一紙（詳如附表編號一至六號所示），為被告甲○○所有，係
    被告甲○○、丙○○、戊○○三人因犯罪所得之物，應依刑法第三十八條第一項
    第三款之規定宣告沒收。
六、又公訴人雖於犯罪事實中提及被害人在八十九年四月九日曾先另立三紙面額均為
    一百萬元之本票，並於被告丙○○向證人蔣小明取得十萬元現金後即由被害人親
    自將該三紙本票撕毀，然被告三人均否認此部分之犯行，證人乙○○、己○○二
    人對於此部分亦未見聞，且被告三人與被害人間自始至終均稱本案係言明要給被
    告甲○○一百萬元，本院查無其他積極證據證明此部分之事實，本應為無罪之諭
    知，惟因檢察官以裁判上一罪起訴，故不另為無罪之諭知，併此敘明。
據上論斷，應依刑事訴訟法第三百六十九條第一項前段、第三百六十四條、第二百九
十九條第一項前段、第三百條，刑法第二十八條、第二百七十七條第一項、第三百零
二條第一項、第三百四十六條第一項、第五十五條、第四十七條、第三十八條第一項
第三款，修正後刑法第四十一條第一項前段，修正後刑法施行法第三條之一第二項，
罰金罰鍰提高標準條例第一條前段、第二條，判決如主文。
本案經檢察官覃正祥到庭執行職務。
中      華      民      國      九十      年      四    月    三        日
                              臺灣高等法院刑事第二庭
                                  審判長法  官  蔡  長  溪
                                        法  官  楊  貴  志
                                        法  官  林  俊  益
右正本證明與原本無異。
如不服本判決應於收受送達後十日內向本院提出上訴書狀，其未敘述上訴之理由者並
得於提起上訴後十日內向本院補提理由書（均須按他造當事人之人數附繕本）。
                                        書記官  陳  明  琴
中    華    民國     九十     年       四       月        三        日
附  表：（「元」單位：新台幣）
┌──┬─────┬───┬───────┬──────┬───────┐
│編號│ 本票票號 │發票人│  到  期  日  │  票面金額  │  發  票  日  │
├──┼─────┼───┼───────┼──────┼───────┤
│ 一 │一三一Ｏ六│丁○○│八十九年四月十│拾萬元整  │八十九年四月十│
│    │          │      │七日          │            │日            │
├──┼─────┼───┼───────┼──────┼───────┤
│ 二 │一三一Ｏ七│同右  │八十九年五月二│壹拾萬元整  │同右          │
│    │          │      │十五日        │            │              │
├──┼─────┼───┼───────┼──────┼───────┤
│ 三 │一三一Ｏ八│同右  │八十九年六月二│壹拾萬元整  │同右          │
│    │          │      │十五日        │            │              │
├──┼─────┼───┼───────┼──────┼───────┤
│ 四 │一三一Ｏ九│同右  │八十九年七月二│壹拾萬元整  │同右          │
│    │          │      │十五日        │            │              │
├──┼─────┼───┼───────┼──────┼───────┤
│ 五 │一三一一Ｏ│同右  │八十九年八月二│壹拾萬元整  │同右          │
│    │          │      │十五日        │            │              │
├──┼─────┼───┼───────┼──────┼───────┤
│ 六 │一三一一一│同右  │八十九年九月二│壹拾萬元整  │同右          │
│    │          │      │十五日        │            │              │
└──┴─────┴───┴───────┴──────┴───────┘
附錄本案論罪科刑法條全文：刑法第二百七十七條第一項、第三百零二條第一項、第
                          三百四十六條第一項、
刑法第二百七十七條第一項
傷害人之身體或健康者，處三年以下有期徒刑、拘役或一千元以下罰金。
刑法第三百零二條第一項
私行拘禁或以其他非法方法，剝奪人之行動自由者，處五年以下有期徒刑
、拘役或三百元以下罰金。
刑法第三百四十六條第一項
意圖為自己或第三人不法之所有，以恐嚇使人將本人或第三人之物交付者
，處六月以上五年以下有期徒刑，得併科一千元以下罰金。


司法院資訊處製作；財團法人民間司法改革基金會備份。
